【裁判字號】    98,小上,17
【裁判日期】    981130
【裁判案由】    給付承攬報酬
【裁判全文】
臺灣新竹地方法院民事裁定              98年度小上字第17號
    上  訴  人  甲○○
                          弄5.
    被上訴人    乙○○
                          號
上列當事人間請求給付承攬報酬事件，上訴人對於民國98年9 月
16日本院竹東簡易庭98年度竹東小字第110 號小額訴訟事件第一
審判決不服提起上訴，本院裁定如下：
    主    文
上訴駁回。
第二審訴訟費用新臺幣壹仟伍佰元由上訴人負擔。
    理    由
一、按對於小額程序之第一審裁判，得上訴或抗告於管轄之地方
    法院，其審判以合議行之。對於前項第一審裁判之上訴或抗
    告，非以其違背法令為理由，不得為之。又上訴狀內應記載
    上訴理由，表明下列各款事項：(一)原判決所違背之法令及具
    體內容。(二)依訴訟資料可認為原判決有違背法令之具體事實
    。民事訴訟法第436 條之24及第436 條之25分別定有明文。
    又依同法第436 條之32第2 項準用同法第468 條及第469 條
    第1 款至第5 款之規定，判決不適用法規或適用不當者，為
    違背法令；而判決有同法第469 條第1 款至第5 款情形之一
    者，為當然違背法令。是當事人就小額訴訟事件第一審判決
    提起上訴，如依同法第436 條之32第2 項準用同法第468 條
    之規定，以原審判決有不適用法規或適用法規不當為理由時
    ，其上訴狀或理由書應有具體之指摘，並揭示該法規之條項
    或其內容；若係成文法以外之法則，應揭示該法則之旨趣；
    倘為司法院解釋或判例，則應揭示該判解之字號或其內容。
    如依同法第436 條之32第2 項準用同法第469 條第1 款至第
    5 款之規定，以原審判決有同法第469 第1 款至第5 款情形
    為理由時，其上訴狀或理由書，應揭示合於該條款之事實。
    倘上訴狀或理由書如未依此項方法表明，或其所表明者，顯
    與上開法條規定之情形不符時，即難認為已對原審判決之違
    背法令有具體之指摘，其上訴自難認為合法，最高法院71年
    臺上字第314 號判例可資參照。
二、本件上訴意旨略以：
    (一)上訴人請被上訴人增建餐廳鐵皮屋一式，總額為新台幣（
      下同）17萬5 千元，被上訴人自始至終僅給予上訴人一張
      估價單，載明：增蓋鐵皮屋一式。被上訴人事前原未提供
      估價單，僅以口頭報價，上訴人認為不妥，並一再催促提
      醒後始出具。豈料，被上訴人事後偕同多位陌生男士向上
      訴人一再強取工程費用，並稱有多項施作未算到，如﹕加
      裝水電及木門之小額工程款2 萬5 千元、要求補貼洗衣房
      工錢5 千元，上訴人均依要求給付。而被上訴人施工品質
      不佳，完工後狀況連連，迭經催促仍未維修，毫無工作誠
      信。上訴人確已依估價單付清17萬5 千元，並再支付3 萬
      元，總計已付20萬5 千元，被上訴人竟稱上訴人尚欠5 萬
      5 千元。上訴人並未欠被上訴人任何費用，亦不能忍受被
      上訴人一再無理索費敲詐。
    (二)原大門柵欄於施工後不到一個月即因柵欄嚴重下垂，完全
      接近地面而無法正常開閉，曾請被上訴人修繕而未處理，
      上訴人擔心整扇柵欄門掉下，重新找鐵工施作，以維護進
      出安全。
    (三)又上訴人曾以大件毛毯及大件衣物塞於門檻以堵滲水，於
      法院履勘現場時，餐廳鐵皮部分，上訴人因該建築要強制
      法拍，已陸續搬離及拆除，上訴人自費加作之鐵皮亦已拆
      卸運走，以減少損失，故當日並無滲漏積水情事。惟若遇
      下雨，必嚴重積水，造成地上瓷磚濕滑，確係真實。
    (四)另於原審理時自稱為代表之證人鄧永勝於第一次協同被上
      訴人索債時，並無表明身分，且其態度強勢，能言善道，
      又於上訴人經營之養護中心四處走動，並非全程坐於辦公
      室協調，是證人鄧永勝無從確實證明上訴人最後僅交付被
      上訴人一張本票，而非三張。其時上訴人之員工即訴外人
      鍾菊春在場，惟因出庭期間開刀住院無法到庭，現已出院
      休養，經上訴人告知，其願出庭證明當時情形。上訴人當
      時確無撕毀動作，被上訴人一再謊言，又惡語相向，令人
      無法忍受。又證人鄧永勝既係被上訴人之友，早已熟識，
      如何讓上訴人信服，其公然袒護被上訴人，則其證詞已失
      公正，對上訴人並非公平。
    (五)原審證人王箏倚與上訴人於養護中心認識，上訴人得知其
      父借款予訴外人林傑浩不獲清償，之後又告知上訴人其父
      罹癌，亟需用錢，證人王箏倚屢向上訴人哭訴上開情事，
      並向上訴人借錢以過難關，上訴人即借其20萬元急用，不
      料，屆清償期，證人王箏倚卻翻臉不認帳，其利用上訴人
      憐憫之心卻不知感恩，其父已於97年底往生，98年3 月上
      訴人向其催討，卻以其父仍於馬偕醫院加護病房欺騙上訴
      人，實屬惡劣，證人王箏倚為賴此筆20萬元借款，一再說
      謊，更聯合訴外人林傑浩顛倒事實，幫助被上訴人當庭作
      偽證，上訴人亦就證人王箏倚之欠款，另行起訴中，爰請
      求廢棄原判決等語。
三、本件上訴人對於民事小額程序之第一審判決提起第二審上訴
    固於法定期間內提起上訴，然就其上訴狀所載上訴理由均係
    就被上訴人施作項目、施作瑕疵之有無及證人之證述為指摘
    ，惟原審業於判決中敘明其認定事實及取捨證據之理由及依
    據，且上訴人於原審審理時就證人王箏倚之證述表示「大部
    分實在」，且稱「證人（指王箏倚）進來之前是鍾小姐在，
    後來鍾小姐離開．．．我問他本票如何開，之後證人就離開
    了，我實際開了3 張本票．．．」（見原審卷第77頁），是
    證人王箏倚於原審之證詞，上訴人既認多屬實在，且其與證
    人鍾春菊非同時在場，則原審審究證人王箏倚之證詞與證人
    鄧永勝所述部分相符之內容而為認定，即難認有何違背法令
    之情。再者，原審如何認定本件爭執點及所得之心證，屬原
    審取捨證據及認定事實之職權，縱原審判決之認定與上訴論
    旨所主張者不同，亦與「判決違背法令」無涉。此外，上訴
    人之主張未具體說明原判決有何不適用法規，或適用法規不
    當之情形，以及依訴訟資料有何判決違背法令之具體事實，
    並揭示該法規之條項或其內容，及合於民事訴訟法第469 條
    所列各款之事實，自難認對該判決之如何違背法令已有具體
    指摘。依首揭說明，上訴人提起本件上訴並未符合民事訴訟
    法第第436 條之25所規定應表明之事項，應依據同法第436
    條之32第2 項準用同法第444 條第1 項以裁定駁回之。
四、據上論結，依民事訴訟法第436 條之32第1 項、第2 項、第
    444 條第1 項前段、第95條、第78條、第436 條之19第1 項
    ，裁定如主文。
中    華    民    國    98    年    11    月    30    日
                  民事第二庭  審判長  法  官  盧玉潤
                                      法  官  楊明箴
                                      法  官  彭淑苑
以上正本係照原本作成。
本裁定不得抗告。
中    華    民    國    98    年    11    月    30    日
                                      書記官  謝國聖


司法院資訊處製作；財團法人民間司法改革基金會備份。
